【裁判字號】    99,上訴,1373
【裁判日期】    990817
【裁判案由】    毒品危害防制條例
【裁判全文】
臺灣高等法院高雄分院刑事判決        99年度上訴字第1373號
上  訴  人
即  被  告  甲○○
上列上訴人因違反毒品危害防制條例案件，不服臺灣高雄地方法
院99年度訴字第776 號中華民國99年7 月14日第一審判決（起訴
案號：臺灣高雄地方法院檢察署99年度毒偵字第1037號），提起
上訴，本院判決如下：
     主  文
上訴駁回。
     理  由
一、按不服地方法院之第一審判決而上訴者，應向管轄第二審之
    高等法院為之，且上訴書狀應敘述具體理由。第二審法院認
    為上訴書狀未敘述理由或上訴有刑事訴訟法第362 條前段之
    情形者，應以判決駁回之，刑事訴訟法第361 條第1 項、第
    367 條前段定有明文。所謂不服第一審判決之具體理由，必
    係依卷內既有訴訟資料或提出新事證，指摘或表明第一審判
    決有何採證認事、用法或量刑等足以影響判決本旨之不當或
    違法，而構成應予撤銷之具體理由，始足當之；倘僅泛言原
    判決認定事實錯誤、違背法令、量刑失之過重或輕縱，而未
    指出具體事由，或形式上雖已指出具體事由，然該事由縱使
    屬實，亦不足以認為原判決有何不當或違法者，皆難謂係具
    體事由，俾與第二審上訴制度在請求第二審法院撤銷、變更
    第一審不當或違法之判決，以實現個案救濟及節制濫行上訴
    之立法目的相契合。是倘上訴人之上訴書狀雖述上訴理由
    ，惟並未具體述第一審判決有何不當或違法情形，即與未
    述具體理由無異，所為上訴，即非適法。
二、上訴人即被告甲○○上訴意旨略以：被告有悔過之意，已向
    凱旋醫院申請美沙冬戒毒治療，請改裁處強制戒治處分云云
    。
三、查被告前因屢次施用毒品，經強制戒治及被法院先後判處有
    期徒刑10月、7 月執行完畢後，5 年內於99年1 月5 日下午
    6 時36分為警採尿時起回溯72小時之某時，在其高雄市○○
    區○○路81號住處，施用第一級毒品海洛因，於99年1 月5
    日下午4 時40分許，為警在高雄市苓雅區○○○路與福安路
    口查獲，經其同意採尿送驗結果，呈嗎啡陽性反應之事實，
    業據被告供承不諱，並有尿液檢驗報告在卷可稽，復有臺灣
    高等法院被告前案紀錄表附卷可參，被告所為係犯毒品危害
    防制條例第10條第1 項之施用第一級毒品罪，該罪之法定刑
    為6 月以上5 年以下有期徒刑，被告係屬累犯，依法應加重
    其刑，原審科處被告有期徒刑10月，量刑已屬從寬，而強制
    戒治及申請美沙冬治療戒除毒癮，並不能代替徒刑之執行，
    非其所犯之罪科刑之選項，是被告上訴意旨所陳，稽諸首揭
    說明，難謂有具體理由，其上訴即非適法，爰予駁回，並不
    經言詞辯論為之。
四、據上論斷，應依刑事訴訟法第367 條前段、第372 條，判決
    如主文。
中    華    民    國    99    年    8     月    17    日
                  刑事第四庭    審判長法  官  蕭權閔
                                      法  官  李嘉興
                                      法  官  陳吉雄
以上正本證明與原本無異。
如不服本判決應於收受本判決後10日內向本院提出上訴書狀，其
未敘述上訴理由者，並得於提起上訴後10日內向本院補提理由書
狀（均須按他造當事人之人數附繕本）「切勿逕送上級法院」。
中    華    民    國    99    年    8     月    18    日
                                      書記官  郭蘭蕙

司法院資訊處製作；財團法人民間司法改革基金會備份。
